---
title: "Modélisation de matches de tennis"
output:
  html_document:
    df_print: paged
  html_notebook: default
  pdf_document: default
editor_options:
  markdown:
    wrap: 72
---

```{r,warning=FALSE}
library(tidyverse)
```

# I - Avant la modélisation

## 1 - Importation des fichiers

```{r}
#1-1 Directement avec les liens URL--------
# match_stats_2017 <- read.csv2("https://datahub.io/sports-data/atp-world-tour-tennis-data/r/match_stats_2017_unindexed.csv",sep = ",")
# match_stats_1991_2016 <- read.csv2("https://datahub.io/sports-data/atp-world-tour-tennis-data/r/match_stats_1991-2016_unindexed.csv",sep = ",")
# match_scores_1991_2016 <- read.csv2("https://datahub.io/sports-data/atp-world-tour-tennis-data/r/match_scores_1991-2016_unindexed.csv",sep = ",")
# match_scores_2017 <- read.csv2("https://datahub.io/sports-data/atp-world-tour-tennis-data/r/match_scores_2017_unindexed.csv",sep = ",")
# joueurs <- read.csv2("https://datahub.io/sports-data/atp-world-tour-tennis-data/r/player_overviews_unindexed.csv",sep = ",")
# tournois <- read.csv2("https://datahub.io/sports-data/atp-world-tour-tennis-data/r/tournaments_1877-2017_unindexed.csv",sep = ",")
# classements_1973_2017 <- read.csv2("https://datahub.io/sports-data/atp-world-tour-tennis-data/r/rankings_1973-2017.csv",sep = ",") #Fichier lourd
# #le fichier classement fait près de 300 Mo


#1-2 Si Les fichiers plats sont stockés sur le disque dur dans un dossier data
match_stats_2017 <- read.csv2("data/match_stats_2017_unindexed_csv.csv",sep = ",")
match_stats_1991_2016 <- read.csv2("data/match_stats_1991-2016_unindexed_csv.csv",sep = ",")
joueurs <- read.csv2("data/player_overviews_unindexed_csv.csv",sep = ",")
tournois <- read.csv2("data/tournaments_1877-2017_unindexed_csv.csv",sep = ",")
match_scores_1991_2016 <- read.csv2("data/match_scores_1991-2016_unindexed_csv.csv",sep = ",")
match_scores_2017 <- read.csv2("data/match_scores_2017_unindexed_csv.csv",sep = ",")
classements_1973_2017 <- read.csv2("data/rankings_1973-2017_csv.csv",sep = ",")
```

## 2 - Preprocessing

### 2-1 Nettoyage des fichiers match_stats et match_scores

```{r}
#2 - Nettoyage des fichiers match_stats et match_scores

#2-1 Match_stats

#Fusion des fichiers sur les matches de 1991 à 2017
match_stats <- match_stats_1991_2016 %>% bind_rows(match_stats_2017)
rm(match_stats_1991_2016,match_stats_2017)

#on enlève les doublons de matches en utilisant l'url comme identifiant
x <- unique(match_stats[duplicated(match_stats$match_stats_url_suffix),"match_stats_url_suffix"]) #liste des doublons d'url
match_stats <- match_stats %>% filter(!(match_stats_url_suffix %in% x))

#2-2 Match_scores

match_scores <- match_scores_1991_2016 %>% bind_rows(match_scores_2017)
rm(match_scores_1991_2016,match_scores_2017)
x <- unique(match_scores[duplicated(match_scores$match_stats_url_suffix),"match_stats_url_suffix"]) #liste des doublons d'url
match_scores <- match_scores %>% filter(!(match_stats_url_suffix %in% x))
#il manque les url des 127 matches de l'us open 2017 dans le fichier des scores...à compléter

#2- Ajout d'une variable d'ordre des matches--------
match_stats <- match_stats %>% 
  mutate(annee = as.numeric(substr(match_id,1,4)),
         toto = substr(match_stats_url_suffix,21,26)) %>% 
  arrange(annee,tourney_order,desc(toto)) %>% 
  cbind(1:nrow(match_stats)) %>% 
  rename(numero_ordre = "1:nrow(match_stats)")
  
#Remarque : Il n'y a pas toujours les données des matchs de qualification

# 3 Filtre des matches pour lesquels on ne retrouve pas les scores--------
match_stats <- match_stats %>% semi_join(match_scores,by="match_stats_url_suffix")
#sans l'us open, on est sur une base de 95 610 matchs

rm(x)
```

### 2-2 Ajout de variables dans la base match_stats :

-   pourcentage de premier service

-   pourcentage de points gagnés au premier service

-   pourcentage de points gagnés au deuxième service

-   pourcentage de doubles fautes (sur le nombre de services)

-   poucentage d'aces

-   pourcentage de balles de breaks sur les points retournés

-   pourcentage de balles de breaks sur les points servis

```{r}

#Ajout de stats : 
match_stats <- match_stats %>% 
  mutate(winner_pct_first_serves_in = winner_first_serves_in/winner_first_serves_total*100,
         winner_pct_first_serves_points_won = winner_first_serve_points_won/winner_first_serves_total*100,
         winner_pct_second_serves_points_won = winner_second_serve_points_won/winner_second_serve_points_total*100,
         winner_pct_aces = winner_aces/winner_service_points_total*100,
         winner_pct_double_faults = winner_double_faults/winner_service_points_total*100,
         winner_pct_break_points_serve_total = winner_break_points_serve_total/winner_service_points_total*100,
         winner_pct_break_points_return_total = winner_break_points_return_total/winner_return_points_total*100,
         loser_pct_first_serves_in = loser_first_serves_in/loser_first_serves_total*100,
         loser_pct_first_serves_points_won = loser_first_serve_points_won/loser_first_serves_total*100,
         loser_pct_second_serves_points_won = loser_second_serve_points_won/loser_second_serve_points_total*100,
         loser_pct_aces = loser_aces/loser_service_points_total*100,
         loser_pct_double_faults = loser_double_faults/loser_service_points_total*100,
         loser_pct_break_points_serve_total = loser_break_points_serve_total/loser_service_points_total*100,
         loser_pct_break_points_return_total = loser_break_points_return_total/loser_return_points_total*100)


```

## 2 -3 Ajout d'information à partir de la base des joueurs

```{r}
# 4-1 Ajout d'informations à partir de la base des joueurs (taille, poids, âge)-------

don <- match_stats %>% 
  left_join(match_scores,by="match_stats_url_suffix") %>% 
  select(match_stats_url_suffix,winner_player_id,loser_player_id,tourney_year_id,numero_ordre,match_stats_url_suffix,match_id.x) %>% 
  rename(match_id = match_id.x) %>% 
  mutate(year = as.integer(substr(match_id,1,4)))

#Age au moment du tournoi (en age révolu : En 2017, un joueur né en 1988 a 29 ans)
don <- don %>% 
  left_join(joueurs,by = c("winner_player_id"="player_id")) %>% 
  left_join(joueurs,by=c("loser_player_id" = "player_id")) %>% 
  mutate(winner_age = year - birth_year.x, loser_age = year - birth_year.y) %>%
  rename(winner_weight = weight_kg.x, 
         loser_weight = weight_kg.y,
         winner_height = height_cm.x, 
         loser_height = height_cm.y) %>% 
  select(match_id,numero_ordre,match_stats_url_suffix,winner_player_id,winner_weight,winner_height,winner_age,loser_player_id,loser_weight,loser_height,loser_age)

```

## 2 - 4 Ajout d'information à partir de la base du classement

-   ajout du classement du gagnant et du perdant au moment du match

A partir de la base des classements, on affecte un classement moyen à
chaque joueur pour chaque mois de l'année.

```{r}
#Calcul de la moyenne de classement par joueur, par mois et par année entre 1991 et 2017
toto <- classements_1973_2017 %>% filter(week_year > 1990) %>% group_by(player_id,week_year,week_month) %>% 
  summarise(classement = round(mean(rank_number))) %>% ungroup()
#ajout d'un identifiant dans la base du classement
toto <- toto %>% 
  mutate(id_classement = paste(player_id,as.character(week_year),as.character(week_month),sep = "-")) %>%
  select(id_classement,classement)

#ajout d'un identifiant dans la base des match pour les winners et les losers
toto2 <- don %>% 
  left_join(match_scores[,c("tourney_year_id","match_stats_url_suffix")],by="match_stats_url_suffix") %>% 
  left_join(tournois[,c("tourney_year_id","tourney_year","tourney_month")],by="tourney_year_id") %>% 
  mutate(winner_id_classement = paste(winner_player_id,as.character(tourney_year),as.character(tourney_month),sep = "-"),
         loser_id_classement = paste(loser_player_id,as.character(tourney_year),as.character(tourney_month),sep = "-"))


toto3 <- toto2 %>% left_join(toto,by=c("winner_id_classement" = "id_classement")) %>% rename(winner_classement = classement)
toto4 <- toto3 %>% left_join(toto,by=c("loser_id_classement" = "id_classement")) %>% rename(loser_classement = classement) %>% select(-contains("id_classement"))

don <- toto4
rm(toto,toto2,toto3,toto4)
```

## 2- 5 Ajout d'informations à partir des stats des matches précédents

-   1 - nombre de matches gagnés sur les x matches précédents
-   2 - pourcentage de fautes directes/ensemble des points perdus sur
    les x matches précédents
-   3 - pourcentage de coups gagnants/pointsgagnés sur les x matches
    précédents
-   4 - pourcentage de points gagnés au premier service
-   5 - pourcentage de points gagnés au deuxième service

```{r}
don_winner <- don %>%
  select(contains(match=c("match_stats_url_suffix", "numero_ordre", "winner"))) %>%
  rename_with(function(x){sub('winner_', '', x)}) %>%
  mutate(winner_or_loser  = "winner")

don_loser <- don %>%
  select(contains(match=c("match_stats_url_suffix", "numero_ordre", "loser"))) %>%
  rename_with(function(x){sub('loser_', '', x)}) %>%
  mutate(winner_or_loser  = "loser")

don_pivotted <- bind_rows(don_winner, don_loser)

# ....

winner_stats <- match_stats %>% 
  select(contains(match=c("match_stats_url_suffix", "winner"))) %>%
  rename_with(function(x){sub('winner_', '', x)}) %>%
  mutate(winner_or_loser  = "winner")

loser_stats <- match_stats %>% 
  select(contains(match=c("match_stats_url_suffix", "loser"))) %>%
  rename_with(function(x){sub('loser_', '', x)}) %>%
  mutate(winner_or_loser  = "loser")

match_player_stats <- bind_rows(winner_stats, loser_stats)

don_with_stats <- don_pivotted %>%
  left_join(match_player_stats, by=c('match_stats_url_suffix', 'winner_or_loser'))

#fonction qui calcule une moyenne sur une variable X à partir de N matches précédents : 
# X c'est la variable à tester, 
# N c'est le nombre de matches précédents sur laquelle on calcule la stat

#Calcul de la moyenne de x sur les N derniers matches
moy_stat_last_matchs <- function(x, N){
  if(length(x)==1){
    return(NA)
  }
  rowMeans(sapply(1:N, function(i) dplyr::lag(x, n=i)))
}

#calcul du nombre de matches gagnés sur les N derniers matches
nb_last_matchs <- function(x, N){
  a <- if_else(x == "winner",1,0)
  if(length(a)==1){
    return(NA)
  }
  rowSums(sapply(1:N, function(i) dplyr::lag(a, n=i)))
}

# TODO add stats

don_with_stats2 <- don_with_stats %>% 
  arrange(player_id, numero_ordre) %>%
  group_by(player_id) %>%
  # mutate(nb_match_won = dplyr::lag(cumsum(winner_or_loser=="winner"))) %>%
  mutate(nb_match_won_last_5 = nb_last_matchs(winner_or_loser,5)) %>%
  # mutate(avg_nb_ace = dplyr::lag(cummean(aces))) %>% 
  mutate(avg_pct_first_serves_in_5 = moy_stat_last_matchs(x=pct_first_serves_in, N=5)) %>%
  mutate(avg_pct_first_serves_points_won_5 = moy_stat_last_matchs(x=pct_first_serves_points_won, N=5)) %>%
  # mutate(avg_pct_second_serves_in_5 = moy_stat_last_matchs(x=pct_second_serves_in, N=5)) %>%
  mutate(avg_pct_second_serves_points_won_5 = moy_stat_last_matchs(x=pct_second_serves_points_won, N=5)) %>%
  mutate(avg_pct_ace_last_5 = moy_stat_last_matchs(x=pct_aces, N=5)) %>%
  mutate(avg_pct_double_faults_last_5 = moy_stat_last_matchs(x=pct_double_faults, N=5)) %>%
  # mutate(avg_nb_ace_last_3 = (dplyr::lag(aces,n=1)+dplyr::lag(aces,n=2)+dplyr::lag(aces,n=3))/3) %>%
  ungroup()
  

don <- don_with_stats2 %>%
  pivot_wider(id_cols = c("match_stats_url_suffix", "numero_ordre"), names_from = "winner_or_loser", values_from = -matches(match="match_stats_url_suffix|numero_ordre|winner_or_loser")) %>% 
  select(contains(c("match_stats_url_suffix","numero_ordre","weight","height","age","classement","nb_match","avg_pct_ace","avg_pct_double_faults","avg_pct_first_serves","avg_pct_second_serves")))

rm(don_loser,don_pivotted,don_winner,don_with_stats,don_with_stats2,loser_stats,match_player_stats,winner_stats)

```

## 2-6 Récupération d'informations sur le tournoi

-   Informations sur la surface du terrain (4 possibilités : herbe,
    terre battue, dur et moquette)

```{r}
tmp <- don %>% 
  left_join(match_scores[,c("match_stats_url_suffix","tourney_url_suffix")],by="match_stats_url_suffix") %>% 
  left_join(tournois[,c("tourney_url_suffix","tourney_surface","tourney_conditions")],by="tourney_url_suffix") %>% 
  select(-contains("tourney_url"))

don <- tmp

```

## 2-8 Mise en forme avant la modélisation

### Etape 1

-   1 - Il faut doubler la base
-   2 - Rajouter une colonne target dans chacune des base (1 et 0)
-   3 - Concaténer les bases

```{r}
don_winner <- don %>% mutate(target = "1") %>% 
  rename_with(function(x){sub('_winner', '_j1', x)}) %>% 
  rename_with(function(x){sub('_loser', '_j2', x)})

don_loser_part1 <-  don %>% 
  select(contains("_winner")) %>% 
  rename_with(function(x){sub('_winner', '_loser', x)})

don_loser_part2 <- don %>% 
  select(contains("_loser")) %>% 
  rename_with(function(x){sub('_loser', '_winner', x)})

don_loser <- don_loser_part1 %>% bind_cols(don_loser_part2) %>% bind_cols(don[,c("numero_ordre","tourney_surface","tourney_conditions","match_stats_url_suffix")]) %>% 
  mutate(target = "0") %>% 
  rename_with(function(x){sub('_winner', '_j1', x)}) %>% 
  rename_with(function(x){sub('_loser', '_j2', x)})

don <- don_winner %>% bind_rows(don_loser)

rm(don_loser,don_loser_part1,don_loser_part2,don_winner)
  
```

### Etape 2

1.  On ne garde que les variables qui vont servir dans la modélisation

2.  On enlève toutes les valeurs manquantes (pas d'imputation pour
    l'instant)

3.  On transforme la variable target en factor

4.  on ajoute des variables calculées :

    -   différence entre les classements des joueurs

5.  On stocke plusieurs versions du fichier : avec valeurs manquantes
    (pour tester les imputations) et sans valeurs manquantes

```{r}
#1
don <- don %>% 
  select(target,contains(c("j1","j2")),
                      tourney_surface,
                      tourney_conditions,
                      match_stats_url_suffix) 
  

#2
don_sansNA <- na.omit(don)

#3
don_sansNA <- don_sansNA %>%  mutate(target = as.factor(target))

#4 on ajoute des variables calculées

# - AJout d'une variable avec la différence de classement entre le joueur 2 et le joueur 1. Une différence négative indique que le joueur 2 est moins bien classé que le joueur 1.
don_sansNA <- don_sansNA %>% 
  mutate(classement_diff = classement_j2 - classement_j1)

#5
# saveRDS(don_clustering,"data/don_clustering.rds")
saveRDS(don_sansNA,"data/don_sansNA.rds")
# saveRDS(don_avecNA,"data/don_avecNA.rds")
```

# II - Comparaison des classifications

```{r,warning=FALSE}
#packages utilisés pour faire de la prévision
library(rpart)
library(randomForest)
library(glmnet)
library(gbm)
library(doParallel)
```

## 1 - Préparation du fichier : séparation en train et test

Le fichier d'entraînement est constitué des matches entre 1991 et 2014.
Ce fichier est lui même séparé en deux :

-   un fichier d'apprentissage (1991 à 2012)

-   un fichier de validation (2013 et 2014)

Le fichier test est celui des matches les plus récents : 2015 et 2017.

```{r}
don <- readRDS("data/don_sansNA.rds")

don <- don %>% mutate(tourney_surface = as.factor(tourney_surface),
                         tourney_conditions = as.factor(tourney_conditions))

#fichier de test
don_test <- don %>% filter(substr(match_stats_url_suffix,12,15) %in% c("2015","2016","2017")) %>% 
  select(-match_stats_url_suffix)

#fichier d'entraînement
don_train <- don %>% filter(!substr(match_stats_url_suffix,12,15) %in% c("2015","2016","2017")) %>% 
  select(-match_stats_url_suffix)

#fichier de validation
don_valid <- don  %>% filter(substr(match_stats_url_suffix,12,15) %in% c("2013","2014")) %>% 
  select(-match_stats_url_suffix)

#fichier d'apprentissage
don_app <- don %>% filter(!substr(match_stats_url_suffix,12,15) %in% c("2013","2014","2015","2016","2017")) %>% 
  select(-match_stats_url_suffix)

# dim(don_train)

#version du fichier don avec 1000 matches pour tester les programmes
don_train <- don_train[sample(1:nrow(don_train),size = 1000),]

#Construction d'une version matrice pour glmnet
XX <- model.matrix(target~.,data=don_train)   #version matrice
YY <- don_train$target

#Construction d'une version avec target en numerique pour gbm


```

## 2 - Validation croisée

Test avec une validation croisée à 10 blocs sur les données
d'entraînement. Les résultats des différents algorithmes seront stockés
dans le dataframe RES.

```{r}
don <- don_train
nb <- 10
set.seed(1234)
blocs <- sample(rep(1:10,length = nrow(don)))
RES <- data.frame(Y=don$target)
```

Les algorithmes suivants sont testés (11 algorithmes en tout)

1.  La regression logistique avec toutes les variables (algo1)

2.  La regression logistique en sélectionnant les variables selon le
    critère AIC (algo2)

3.  La regression logistique en sélectionnant les variables selon BIC
    (algo3)

4.  Un arbre de regression avec les paramètres par défaut de la fonction
    rpart

5.  une forêt aléatoire avec les paramètres par défaut de randomForest

6.  Une regression ridge, avec deux lambda différents (deux algos)

7.  Une regression lasso avec deux lambda différents (deux algos)

8.  Une regression elastic net avec deux lambda différents (deux algos)

Attention : le programme ci-dessous met plus de deux heures pour générer
le fichier de résultat.

```{r,eval=FALSE}
for(ii in 1:nb){
  print(ii)
  donA <- don[blocs!=ii,]
  donT <- don[blocs==ii,]
  XXA <- XX[blocs!=ii,]
  XXT <- XX[blocs==ii,]
  YYA <- YY[blocs!=ii]
  ########################
  algo1 <- glm(target~.,data=donA,family="binomial")
  RES[blocs==ii,"log"] <- predict(algo1,donT,type="response")
  ########################
  algo2 <- step(algo1,trace=0)
  RES[blocs==ii,"AIC"] <- predict(algo2,donT,type="response")
  ########################
  algo3 <- step(algo1,trace=0,k=log(nrow(donA)))
  RES[blocs==ii,"BIC"] <- predict(algo3,donT,type="response")
  ########################
  algo4 <- rpart(target~.,data=donA)
  RES[blocs==ii,"arbre"] <- predict(algo4,donT)[,2]
  # ########################
  algo5 <- randomForest(target~.,data=donA)
  RES[blocs==ii,"foret"] <- predict(algo5,donT,type="prob")[,2]
  # ########################
  algo6 <- cv.glmnet(XXA,YYA,alpha=0,family="binomial")
  RES[blocs==ii,"ridgemin"] <- predict(algo6,newx=XXT,s ="lambda.min",type="response")
  RES[blocs==ii,"ridge1se"] <- predict(algo6,newx=XXT,s ="lambda.1se",type="response")
  # ########################
  algo7 <- cv.glmnet(XXA,YYA,alpha=1,family="binomial")
  RES[blocs==ii,"lassomin"] <- predict(algo7,newx=XXT,s ="lambda.min",type="response")
  RES[blocs==ii,"lasso1se"] <- predict(algo7,newx=XXT,s ="lambda.1se",type="response")
  # ########################
  algo8 <- cv.glmnet(XXA,YYA,alpha=0.5,family="binomial")
  RES[blocs==ii,"elasmin"] <- predict(algo8,newx=XXT,s ="lambda.min",type="response")
  RES[blocs==ii,"elas1se"] <- predict(algo8,newx=XXT,s ="lambda.1se",type="response")
  # ########################
  algo9 <- gbm(target~.,data=donA,distribution = "adaboost",n.trees = 3000,shrinkage = 0.01,cv.folds = 5)
  mobt.ada <- gbm.perf(algo9,method = "cv")
  RES[blocs==ii,"adaboost"] <-predict(algo9,newdata = donT,type = "response",n.trees = mobt.ada)
}


saveRDS(RES,"data/RES_training.RDS")
```

## 3 - Validation simple

```{r}

RES <- data.frame(Y=don_valid$target)

 # ########################
 #  algo1 <- glm(target~.,data=don_app,family="binomial")
 #  RES[,"log"] <- predict(algo1,don_valid,type="response")
 #  ########################
 #  algo2 <- step(algo1,trace=0)
 #  RES[blocs==ii,"AIC"] <- predict(algo2,donT,type="response")
 #  ########################
 #  algo3 <- step(algo1,trace=0,k=log(nrow(donA)))
 #  RES[blocs==ii,"BIC"] <- predict(algo3,donT,type="response")
 #  ########################
 #  algo4 <- rpart(target~.,data=donA)
 #  RES[blocs==ii,"arbre"] <- predict(algo4,donT)[,2]
 #  # ########################
 #  algo5 <- randomForest(target~.,data=donA)
 #  RES[blocs==ii,"foret"] <- predict(algo5,donT,type="prob")[,2]
 #  # ########################
 #  algo6 <- cv.glmnet(XXA,YYA,alpha=0,family="binomial")
 #  RES[blocs==ii,"ridgemin"] <- predict(algo6,newx=XXT,s ="lambda.min",type="response")
 #  RES[blocs==ii,"ridge1se"] <- predict(algo6,newx=XXT,s ="lambda.1se",type="response")
 #  # ########################
 #  algo7 <- cv.glmnet(XXA,YYA,alpha=1,family="binomial")
 #  RES[blocs==ii,"lassomin"] <- predict(algo7,newx=XXT,s ="lambda.min",type="response")
 #  RES[blocs==ii,"lasso1se"] <- predict(algo7,newx=XXT,s ="lambda.1se",type="response")
 #  # ########################
 #  algo8 <- cv.glmnet(XXA,YYA,alpha=0.5,family="binomial")
 #  RES[blocs==ii,"elasmin"] <- predict(algo8,newx=XXT,s ="lambda.min",type="response")
 #  RES[blocs==ii,"elas1se"] <- predict(algo8,newx=XXT,s ="lambda.1se",type="response")
 #  # ########################
 #  algo9 <- gbm(target~.,data=donA,distribution = "adaboost",n.trees = 3000,shrinkage = 0.01,cv.folds = 5)
 #  mobt.ada <- gbm.perf(algo9,method = "cv")
 #  RES[blocs==ii,"adaboost"] <-predict(algo9,newdata = donT,type = "response",n.trees = mobt.ada)
```



# III - Mesure de la performance

```{r,warning=FALSE}
library(pROC)
library(purrr)

```

## 1 - Test des différents seuils

```{r}
########Comparaison des algorithmes de classification-------------
RES <- readRDS("data/RES.RDS")
RES <- readRDS("data/RES_training.RDS")
RES <- RES %>% mutate(alea = runif(n=nrow(RES),min = 0,max = 1))
# RES <- readRDS("data/classif/RESI.RDS")
# RES <- readRDS("data/classif/RESP.RDS")
RES2 <- RES

#Paramétrage du seuil
s <- 0.5
#boucle qui prend comme seuil 50%
for(ii in 2:ncol(RES2)){
  RES2[,ii] <- cut(RES2[,ii],breaks=c(-0.01,s,1.01),labels=c("0","1"))
}
```

## 2 - Mesure de la précision

Il s'agit de calculer ici le taux de mal classés (en anglais :
accuracy). Notre modèle doit être capable de prédire aussi bien les
matches perdus que les matches gagnés.

```{r}
precis <- function(X,Y){sum(X==Y)/length(X)*100}
sort(apply(RES2,2,precis,Y=RES2$Y))
```

## 3 - Autres mesures

Comparaison des autres mesures :

1.  Sensibilité (sensibility)

2.  Précision (accuracy)

3.  Spécificité (specificity)

4.  Recall

5.  Spécificité + Sensibilité (utilisé en médecine)

```{r}
plot(roc(Y~foret,data=RES))
auctoutlemonde <- roc(Y~.,data=RES)
# plot(auctoutlemonde$log)
# for(jj in 2:length(auctoutlemonde)){
#   plot(auctoutlemonde[[jj]],add=TRUE,col=jj)
# }


res <- map_df(auctoutlemonde,coords,x=0.5,ret=c("threshold","sensitivity","accuracy",
                                                "specificity","recall"))
rownames(res) <- names(RES)[-1]
res$med=res$specificity+res$sensitivity

# arrange(res,-med)
res <- arrange(res,-accuracy)
# arrange(res,-specificity)
res
```
