---
title: "R Notebook"
output: html_notebook
---

## 1 - Importation des fichiers

```{r}
#1-1 Directement avec les liens URL--------
# match_stats_2017 <- read.csv2("https://datahub.io/sports-data/atp-world-tour-tennis-data/r/match_stats_2017_unindexed.csv",sep = ",")
# match_stats_1991_2016 <- read.csv2("https://datahub.io/sports-data/atp-world-tour-tennis-data/r/match_stats_1991-2016_unindexed.csv",sep = ",")
# match_scores_1991_2016 <- read.csv2("https://datahub.io/sports-data/atp-world-tour-tennis-data/r/match_scores_1991-2016_unindexed.csv",sep = ",")
# match_scores_2017 <- read.csv2("https://datahub.io/sports-data/atp-world-tour-tennis-data/r/match_scores_2017_unindexed.csv",sep = ",")
# joueurs <- read.csv2("https://datahub.io/sports-data/atp-world-tour-tennis-data/r/player_overviews_unindexed.csv",sep = ",")
# tournois <- read.csv2("https://datahub.io/sports-data/atp-world-tour-tennis-data/r/tournaments_1877-2017_unindexed.csv",sep = ",")
# classements_1973_2017 <- read.csv2("https://datahub.io/sports-data/atp-world-tour-tennis-data/r/rankings_1973-2017.csv",sep = ",") #Fichier lourd
# #le fichier classement fait près de 300 Mo


#1-2 Si Les fichiers plats sont stockés sur le disque dur dans un dossier data
match_stats_2017 <- read.csv2("data/match_stats_2017_unindexed_csv.csv",sep = ",")
match_stats_1991_2016 <- read.csv2("data/match_stats_1991-2016_unindexed_csv.csv",sep = ",")
joueurs <- read.csv2("data/player_overviews_unindexed_csv.csv",sep = ",")
tournois <- read.csv2("data/tournaments_1877-2017_unindexed_csv.csv",sep = ",")
match_scores_1991_2016 <- read.csv2("data/match_scores_1991-2016_unindexed_csv.csv",sep = ",")
match_scores_2017 <- read.csv2("data/match_scores_2017_unindexed_csv.csv",sep = ",")
classements_1973_2017 <- read.csv2("data/rankings_1973-2017_csv.csv",sep = ",")
```

## 2 - Preprocessing

### 2-1 Nettoyage des fichiers match_stats et match_scores

```{r}
#2 - Nettoyage des fichiers match_stats et match_scores

#2-1 Match_stats

#Fusion des fichiers sur les matches de 1991 à 2017
match_stats <- match_stats_1991_2016 %>% bind_rows(match_stats_2017)

#on enlève les doublons de matches en utilisant l'url comme identifiant
x <- unique(match_stats[duplicated(match_stats$match_stats_url_suffix),"match_stats_url_suffix"]) #liste des doublons d'url
match_stats <- match_stats %>% filter(!(match_stats_url_suffix %in% x))

#2-2 Match_scores

match_scores <- match_scores_1991_2016 %>% bind_rows(match_scores_2017)
x <- unique(match_scores[duplicated(match_scores$match_stats_url_suffix),"match_stats_url_suffix"]) #liste des doublons d'url
match_scores <- match_scores %>% filter(!(match_stats_url_suffix %in% x))
#il manque les url des 127 matches de l'us open 2017 dans le fichier des scores...à compléter

#2- Ajout d'une variable d'ordre des matches--------
matchs_stats <- match_stats %>% 
  mutate(annee = as.numeric(substr(match_id,1,4)),
         toto = substr(match_stats_url_suffix,21,26)) %>% 
  arrange(annee,tourney_order,desc(toto)) %>% 
  cbind(1:nrow(match_stats)) %>% 
  rename(numero_ordre = "1:nrow(match_stats)")
  
#Il n'y a pas toujours les données des matchs de qualification

# 3 Filtre des matches pour lesquels on ne retrouve pas les scores--------
matchs_stats <- matchs_stats %>% semi_join(match_scores,by="match_stats_url_suffix")
#sans l'us open, on est sur une base de 95 610 matchs
```


## 2 -2 ajout d'information à partir de la base des joueurs


```{r}
# 4-1 Ajout d'informations à partir de la base des joueurs (taille, poids, âge)-------

don <- matchs_stats %>% 
  left_join(match_scores,by="match_stats_url_suffix") %>% 
  select(match_stats_url_suffix,winner_player_id,loser_player_id,tourney_year_id,numero_ordre,match_stats_url_suffix,match_id.x) %>% 
  rename(match_id = match_id.x) %>% 
  mutate(year = as.integer(substr(match_id,1,4)))
#Age au moment du tournoi (en age révolu : En 2017, un joueur né en 1988 a 29 ans)
don <- don %>% 
  left_join(joueurs,by = c("winner_player_id"="player_id")) %>% 
  left_join(joueurs,by=c("loser_player_id" = "player_id")) %>% 
  mutate(winner_age = year - birth_year.x, loser_age = year - birth_year.y) %>%
  rename(winner_weight = weight_kg.x, 
         loser_weight = weight_kg.y,
         winner_height = height_cm.x, 
         loser_height = height_cm.y) %>% 
  select(match_id,numero_ordre,match_stats_url_suffix,winner_player_id,winner_weight,winner_height,winner_age,loser_player_id,loser_weight,loser_height,loser_age)

```


## 2 - 3 ajout d'information à partir de la base du classement

```{r}
#Calcul de la moyenne de classement par joueur, par mois et par année entre 1991 et 2017
toto <- classements_1973_2017 %>% filter(week_year > 1990) %>% group_by(player_id,week_year,week_month) %>% 
  summarise(classement = round(mean(rank_number))) %>% ungroup()
#ajout d'un identifiant dans la base du classement
toto <- toto %>% 
  mutate(id_classement = paste(player_id,as.character(week_year),as.character(week_month),sep = "-")) %>%
  select(id_classement,classement)

#ajout d'un identifiant dans la base des match pour les winners et les losers
toto2 <- don %>% 
  left_join(match_scores[,c("tourney_year_id","match_stats_url_suffix")],by="match_stats_url_suffix") %>% 
  left_join(tournois[,c("tourney_year_id","tourney_year","tourney_month")],by="tourney_year_id") %>% 
  mutate(winner_id_classement = paste(winner_player_id,as.character(tourney_year),as.character(tourney_month),sep = "-"),
         loser_id_classement = paste(loser_player_id,as.character(tourney_year),as.character(tourney_month),sep = "-"))


toto3 <- toto2 %>% left_join(toto,by=c("winner_id_classement" = "id_classement")) %>% rename(winner_classement = classement)
toto4 <- toto3 %>% left_join(toto,by=c("loser_id_classement" = "id_classement")) %>% rename(loser_classement = classement)

don <- toto4
```
2- 4 ajout d'informations à partir des stats matches

* 1 - pourcentage de matches gagnés sur les x matches précédents
* 2 - pourcentage de fautes directes/ensemble des points perdus sur les x matches précédents
* 3 - pourcentage de coups gagnants/pointsgagnés sur les x matches précédents
* 4 - pourcentage de points gagnés au premier service
* 5 - pourcentage de points gagnés au deuxième service

```{r}
don_winner <- don %>%
  select(contains(match=c("match_stats_url_suffix", "numero_ordre", "winner"))) %>%
  rename_with(function(x){sub('winner_', '', x)}) %>%
  mutate(winner_or_loser  = "winner")

don_loser <- don %>%
  select(contains(match=c("match_stats_url_suffix", "numero_ordre", "loser"))) %>%
  rename_with(function(x){sub('loser_', '', x)}) %>%
  mutate(winner_or_loser  = "loser")

don_pivotted <- bind_rows(don_winner, don_loser)

# ....

winner_stats <- match_stats %>% 
  select(contains(match=c("match_stats_url_suffix", "winner"))) %>%
  rename_with(function(x){sub('winner_', '', x)}) %>%
  mutate(winner_or_loser  = "winner")

loser_stats <- match_stats %>% 
  select(contains(match=c("match_stats_url_suffix", "loser"))) %>%
  rename_with(function(x){sub('loser_', '', x)}) %>%
  mutate(winner_or_loser  = "loser")

match_player_stats <- bind_rows(winner_stats, loser_stats)

don_with_stats <- don_pivotted %>%
  left_join(match_player_stats, by=c('match_stats_url_suffix', 'winner_or_loser'))

test <- function(x, N){
  if(length(x)==1){
    return(NA)
  }
  rowMeans(sapply(1:N, function(i) dplyr::lag(x, n=i)))
}

# TODO add stats
don_with_stats <- don_with_stats %>% 
  arrange(player_id, numero_ordre) %>%
  group_by(player_id) %>%
  mutate(nb_match_won = dplyr::lag(cumsum(winner_or_loser=="winner"))) %>%
  mutate(avg_nb_ace = dplyr::lag(cummean(aces))) %>%
  mutate(avg_nb_ace_last_3 = (dplyr::lag(aces,n=1)+dplyr::lag(aces,n=2)+dplyr::lag(aces,n=3))/3) %>%
  ungroup()
  # mutate(avg_nb_ace_last_N = test(x=aces, N=3)) %>%

tmp <- don_with_stats %>%
  pivot_wider(id_cols = c("match_stats_url_suffix", "numero_ordre"), names_from = "winner_or_loser", values_from = -matches(match="match_stats_url_suffix|numero_ordre|winner_or_loser"))

```


