---
title: "Projet de Data Science"
author: "Jean Sebban, Fally et Guillaume Allard"
format: revealjs
editor: visual
---

# Problématique

1.  Construire un modèle permettant de prédire le résultat d'un match de tennis en simple, à partir d'informations sur les joueurs qui s'affrontent et sur le tournoi.

2.  Classification supervisée : prédire Y (0 ou 1), à partir de variables explicatives quantitatives et qualitatives.

# Constitution de la base des matches

## Importation des fichiers

Les fichiers source ont été récupérés sur le site [datahub](https://datahub.io/sports-data/atp-world-tour-tennis-data) :

-   Matchs stats
-   Matchs scores
-   Joueurs (n = 10 912)
-   Classements (n = 2 694 539)
-   Tournoi (n = 4 114)

# Exploration de la base

```{r}
library(skimr)
library(dplyr)
```

## Univarié

```{r}
data <- readRDS("./data/don_sansNA.rds") %>% 
  select(-starts_with("match")) %>% 
  filter(tourney_surface != "Carpet") #on enlève les matches sur moquette
```

```{r}
skim(data)
```

## ACP

```{r}
library(FactoMineR)

set.seed(1234)
res.pca <- PCA(sample_n(data, 1000)[,-c(22,23)],quali.sup = 1,quanti.sup = 22)
```

## Valeurs propres

```{r}
barplot(res.pca$eig[,2],names=paste("Dim",1:nrow(res.pca$eig)))
```

## Arbre

```{r}
1 + 1
```

# Comparaison des modèles

# Généralisation du modèle
