---
title: "Projet de Data Science"
author: "Guillaume Allard, Fally et Jean Sebban"
format: revealjs
editor: visual
---

# Problématique

Construire un modèle permettant de prédire le résultat d'un match de tennis en simple, à partir d'informations sur les joueurs qui s'affrontent.

# Constitution de la base des matches

```{r}
library(dplyr)
```

## Importation des fichiers source

Les fichiers ont été récupérés sur le site de [datahub](https://datahub.io/sports-data/atp-world-tour-tennis-data).

-   Matches (n = 95 610)
-   Joueurs (n = 10 912)
-   Classements (n = 2 694 539)
-   Tournoi (n = 4 114)



# Exploration de la base

```{r}
library(skimr)
```

## Univarié

```{r}
data <- readRDS("./data/don_sansNA.rds") %>% 
  select(-starts_with("match")) %>% 
  filter(tourney_surface != "Carpet") #on enlève les matches sur moquette
```

```{r,echo=TRUE}
skim(data)
```

## ACP

## Arbre

When you click the **Render** button a presentation will be generated that includes both content and the output of embedded code. You can embed code like this:

```{r}
1 + 1
```

# Comparaison des performances

# Généralisation du modèle
