---
title: "Prévision résulats"
format: html
toc-title: "sommaire"
editor: visual
---

```{r}
#| warning: false
#| 
library(tidymodels)
library(tidyverse)
```

## Import et préparation

Le fichier avec les variables explicatives a été constitué précedemment. Le preprocessing a déjà été fait.

```{r}
don <- readRDS("data/don_avecNA.rds") %>% arrange(match_stats_url_suffix) %>% select(-match_stats_url_suffix)
glimpse(don)
```

## Exploration des données

-   Exploration des données manquantes

```{r}
colSums(is.na(don))
dim(don)
```

## 1 - Resample library : training set, validation set test

On utilisera les matches les plus récents pour tester le modèle à la fin.

```{r}
set.seed(42)

#Les matches les plus récents vont servir à tester le modèle à la fin (10%)
dataset_split <- initial_time_split(don, 
                               prop = 0.9, 
                               strata = target) #target c'est le Y
dataset_split

training <- training(dataset_split) #constitution du training
testing <- testing(dataset_split) #constitution du data de test


```

## 2. recipes library : création d'une collection de recipes

### 2.1 Basic recipe (formule basique)

1.  On impute les valeurs manquantes avec les moyennes des stats

2.  On centre-réduit toutes les quantitatives

```{r}
basic_rec <- recipe(data = training, target~.) %>% 
  step_impute_mode(all_nominal_predictors()) %>%
  step_impute_mean(all_numeric_predictors()) 
  # step_normalize(all_numeric_predictors())  
  # step_other(ghm2, threshold = 0.02) %>% 
  # step_other(dp, threshold = 0.05) %>% 
  # step_dummy(all_nominal_predictors()) %>% 
  # step_zv(all_predictors())

a <- juice(prep(basic_rec))
```

### 2.2 Recette d'interaction

```{r}
rec_interaction <-
  basic_rec %>%
  step_interact(~classement_j1 : classement_j2 )
  # step_interact(~ends_with("j1") : ends_with("j2") ) #interaction entre age et tous les dp

a <- juice(prep(rec_interaction))

```

### 2.3 recetttes de splines
